臺灣高等法院臺中分院民事判決
109年度上字第554號
上  訴  人  許景煌  
訴訟代理人  曾彥錚律師
複代理人    廖偉辰律師
上  訴  人  許勝龍  
訴訟代理人  蔡順居律師
視同上訴人  徐吟鑾  
            許輝雄(即許金伙之承受訴訟人)


訴訟代理人  許峻耀  
視同上訴人  許景盛  

            許進權  
被上訴人    許昭衍  
訴訟代理人  趙建興律師
上列當事人間請求分割共有物事件，上訴人對於中華民國109年8
月25日臺灣南投地方法院107年度訴字第247號第一審判決提起上
訴，本院於111年11月2日言詞辯論終結，判決如下：
    主  文
一、原判決廢棄。
二、兩造共有坐落南投縣○○鄉○○段○○○地號土地，應分割如附圖
    一即南投縣埔里地政事務所土地複丈成果圖（收件日期及文
    號：111年6月22日埔土測字第222300號），各共有人取得之
    部分如附表二所示。並按附表三㈠所示金額互為補償。
三、兩造共有坐落南投縣○○鄉○○段○○○地號土地，應分割如附圖
    一即南投縣埔里地政事務所土地複丈成果圖（收件日期及文
    號：111年6月22日埔土測字第222300號），各共有人取得之
    部分如附表二所示。並按附表三㈡所示金額互為補償。
四、被上訴人與上訴人許景煌、許勝龍及視同上訴人許景盛、許
    進權、徐吟鑾共有坐落南投縣○○鄉○○段○○○地號土地，應分
    割如附圖一即南投縣埔里地政事務所土地複丈成果圖（收件
    日期及文號：111年6月22日埔土測字第222300號），各共有
    人取得之部分如附表二所示。並按附表三㈢所示金額互為補
    償。
五、被上訴人與上訴人許景煌、許勝龍及視同上訴人許景盛、許
    進權、徐吟鑾共有坐落南投縣○○鄉○○段○○○地號土地，應分
    割如附圖一即南投縣埔里地政事務所土地複丈成果圖（收件
    日期及文號：111年6月22日埔土測字第222300號），各共有
    人取得之部分如附表二所示。
六、被上訴人與上訴人許景煌、許勝龍及視同上訴人許景盛、許
    進權、徐吟鑾共有坐落南投縣○○鄉○○段○○○地號土地，應分
    割如附圖一即南投縣埔里地政事務所土地複丈成果圖（收件
    日期及文號：111年6月22日埔土測字第222300號），各共有
    人取得之部分如附表二所示。並按附表三㈣所示金額互為補
    償。
七、兩造共有坐落南投縣○○鄉○○段○○○地號土地，應分割如附圖
    一即南投縣埔里地政事務所土地複丈成果圖（收件日期及文
    號：111年6月22日埔土測字第222300號），各共有人取得之
    部分如附表二所示。並按附表三㈤所示金額互為補償。　　
    　　　　　　
八、第一審、第二審訴訟費用由兩造按附表四「訴訟費用負擔比
    例」欄所示之比例負擔。
    事實及理由
壹、程序方面：
一、按訴訟標的對於共同訴訟之各人必須合一確定者，共同訴訟
    人中一人之行為有利益於共同訴訟人者，其效力及於全體，
    民事訴訟法第56條第1項第1款前段定有明文。本件被上訴人
    主張坐落南投縣○○鄉○○段000○000○000○000○000○000地號土
    地（下分別稱000、000、000、000、000、000地號土地，合
    稱為系爭土地）為如附表一所示共有人所共有，請求准予分
    割，其訴訟標的對於第一審共同訴訟之被告各人間必須合一
    確定。原審判決後，雖僅許景煌、許勝龍提起上訴，惟其等
    提起上訴乃有利於同造共同訴訟人之行為，上訴效力自及於
    未上訴之其餘原審同造共同訴訟人，爰將其餘原審同造共同
    訴訟人併列視同上訴人。
二、按當事人死亡者，訴訟程序在有繼承人、遺產管理人或其他
    依法令應續行訴訟之人承受其訴訟以前當然停止。第168條
    至第172條及前條所定之承受訴訟人，於得為承受時，應即
    為承受之聲明。民事訴訟法第168條、第175條第1項分別定
    有明文。本件視同上訴人許金伙於民國110年2月20日死亡，
    其繼承人為許輝雄，並就原為許金伙所有000、000、000地
    號土地應有部分已辦理繼承登記，有戶籍謄本、土地登記謄
    本在卷可證（見本院卷一第307、309、311-321頁），則許
    輝雄具狀聲明承受訴訟（見本院卷一第303頁），自合於規
    定。
三、視同上訴人徐吟鑾、許景盛、許進權經合法通知，未於言詞
    辯論期日到場，核無民事訴訟法第386條各款所列情形，爰
    依被上訴人之聲請，由其一造辯論而為判決。
貳、實體方面
一、被上訴人（下稱許昭衍）主張：兩造共有系爭土地，依法得隨時請求分割，且兩造就系爭土地並未訂定不分割契約，惟因無法達成協議。而祖先所立分產鬮書係載立於38年，當年三合院房屋已毀損並拆除（公廳除外），分管土地範圍內之地上物及地貌亦已消失改變，致共有人間原協議分管之約定，早已破壞不受拘束。又系爭土地四周唯一出入位置面臨主管機關公告確定建築線之道路（○○街），現況該出入處因許景煌、許景盛及許進權等人，逕行擴建房屋，造成後方其餘土地為半封閉狀態。爰依民法第823條第1項規定，訴請裁判分割（原審判決系爭土地應分割如該判決附圖所示，兩造並依該判決附表四所示金額互為補償，上訴人不服，提起上訴）。並於本院答辯聲明：上訴駁回。另請求依南投縣埔里地政事務所土地複丈成果圖（收件日期及文號：111年6月22日埔土測字第222300號）即附圖一所示之分割方案分割系爭土地，兩造應依華聲科技不動產估價師事務所（111）華估興字第82988號補充鑑定報告書互為找補。
二、上訴人及視同上訴人則各以下列情詞置辯：
(一)許景煌、許勝龍：系爭土地上有四棟三層樓房，為伊等與許
    進權、許景盛按分鬮書分配位置建築，其中○○街000號，領
    有南投縣政府發給之就地整建完工證明書，乃一合法房屋，
    000號建物亦有房屋稅籍證明，若採許昭衍所提出之分割方
    案，則需以拆除，將致伊等4人經濟上重大損失且此一損失
    不在分割相互補償之内，又分割後之部分土地S1〜S2、R1〜R2
    、Q1〜Q2及P，縱然依法可申請建築使用，然其臨路寬度過窄
    而無法建築，形成畸零地，顯非適當。而伊等所提出附圖二
    方案係以住宅區而不以商業區土地供通行使用，顯較經濟；
    且符合自38年書立分產鬮書以來，各共有人長久之分管現狀
    及使用習慣，系爭土地上現有經濟價值之建物亦得以全部保
    留等語。上訴聲明：㈠原判決廢棄。㈡兩造共有系爭土地准予
    分割，其分割方法如南投縣埔里地政事務所土地複丈成果圖
    （收件日期及文號：110年8月17日埔土測字第256500號）即
    附圖二所示，兩造並依華聲科技不動產估價師事務所（110
    ）華估樺字第82845號補充鑑定報告書互為找補。
(二)許輝雄：若依許景煌、許勝龍所提附圖二之分割案，伊未配
    得商業區之土地，較原審判決之方案而少9.62平方公尺，損
    及伊權益，伊同意許昭衍所提附圖一所示之分割案，對於鑑
    價機關之鑑定沒有意見等語。
(三)徐吟鑾未於本院審理時到場，惟提出書狀陳稱：伊在商業區内之000、000地號土地，應有部分各為2分之1、30分之6，合計持分土地面積共計200.29平方公尺，而許景煌、許勝龍之方案其受分配之編號K土地，面積僅有117.39平方公尺，及面臨6公尺私設通路之基地深度不足12公尺，將來必定不能建築房屋使用。並且受分配住宅區土地，將來只能經過鄰居之私有土地，才能通行連接至不足3公尺之巷弄，故不同意該分割案。而許昭衍所提分割方案，分割後全部土地均可開發建築使用，方便規劃建築房屋，可以提高經濟價值，請求以許昭衍之分割方案為分割共有物等語。
(四)其餘視同上訴人未於言詞辯論期日到庭，亦未提出任何書狀
    或為陳述。
三、按各共有人，除法令另有規定外，得隨時請求分割共有物，
    但因物之使用目的不能分割或契約訂有不分割之期限者，不
    在此限，民法第823條第1項定有明文。查，系爭土地為兩造
    共有，應有部分如附表一所示，其中000、000、000地號土
    地使用分區為住宅區，000地號土地使用分區為綠地用地，0
    00、000地號土地使用分區為商業區，有地籍圖謄本、土地
    登記第三類謄本、南投縣○○○公所簡便行文表在卷可稽（見
    原審卷一第13-28頁），系爭土地依其使用目的並非不能分
    割，兩造復未表示曾就系爭土地訂有不分割之特約，惟無法
    達成分割協議，並為兩造所不爭執，則許昭衍訴請裁判分割
    系爭土地，即屬正當。
四、關於系爭土地之分割方法：
(一)按共有人因共有物分割之方法不能協議決定，而提起請求分
    割共有物之訴，應由法院依民法第824條命為適當之分配，
    不受任何共有人主張之拘束。又法院裁判分割共有物定其分
    配時，應兼顧全體共有人之利益，符合公平原則，斟酌各共
    有人之利害關係並共有物之性質、價格、利用價值及經濟效
    用決定之（最高法院84年度台上字第1538號判決意旨參照）
    。
(二)查系爭土地南面面臨○○街，為○○鄉形象商圈，商店林立；系
    爭土地東北邊為空地，有許勝龍種植百香果、檳榔使用；西
    北邊可至○○巷通行；系爭土地地上物之現況則如附圖甲所示
    之事實，業經原審會同兩造現場勘驗，並囑託南投縣埔里地
    政事務所測量，有勘驗測量筆錄、現場照片、如附圖甲所示
    之土地複丈成果圖附卷可稽（見原審院卷一第206-217 、23
    6頁）。由上可知，系爭土地現為部分共有人使用中，該等
    共有人對系爭土地在感情上或生活上有密不可分之依存關係
    ，且依系爭土地面積如附表一所示，以原物分配於各共有人
    分割並無何事實上或法律上之困難。另民法第824條第5項規
    定「共有人相同之數不動產，除法令另有規定外，共有人得
    請求合併分割」。又依土地法第47條規定訂定之地籍測量實
    施規則第224條亦規定「土地因合併申請複丈者，應以同一
    地段、地界相連、使用性質相同之土地為限」，第225條之1
    規定「第192條、第193條、第224條及前條所稱之使用性質
    ，於都市土地指使用分區，於非都市土地指使用分區及編定
    之使用地類別」，故依前揭規定，土地之使用分區不同，即
    無法合併分割。兩造亦因應此情，就系爭土地之分割方案，
    並未主張合併分割。
(三)而兩造關於系爭土地之分割，均採各筆分割，惟因應各筆土
    地皆原物分割之需求加以規劃，即：許昭衍於原審提出原判
    決附圖一所示之分割案，不保留建物，以私設道路連接○○街
    通行，嗣因應南投縣政府111年3月2日府建字第1110047097
    號函（見本院卷二第95-96頁），於本院將該方案之私設道
    路最小淨寬修正為6公尺，而提出本判決附圖一之分割案；
    許景煌、許勝龍則提出本判決附圖二之分割案，依各共有人
    現存建物坐落位置劃分，私設道路則經第三人之○○段000地
    號土地連接○○巷。就上開各分割方案何者妥適，分述如下：
 1、按「基地應與建築線相連接，其連接部份之最小長度應在二
    公尺以上。基地內私設通路之寬度不得小於左列標準：一、
    長度未滿十公尺者為二公尺。二、長度在十公尺以上未滿二
    十公尺者為三公尺。三、長度大於二十公尺為五公尺。四、
    基地內以私設通路為進出道路之建築物總樓地板面積合計在
    一、○○○平方公尺以上者，通路寬度為六公尺。五、前款私
    設通路為連通建築線，得穿越同一基地建築物之地面層；穿
    越之深度不得超過十五公尺；該部份淨寬並應依前四款規定
    ，淨高至少三公尺，且不得小於法定騎樓之高度。」、「私
    設通路為單向出口，且長度超過三十五公尺者，應設置汽車
    迴車道。」建築技術規則建築設計施工編第2條第1項及第3
    條之1分別定有明文。許昭衍所提出如原審判決附圖一分割
    案之私設通路已有設置汽車迴轉道（編號N1、N2、N3），惟
    因疏未注意交角處（編號V與編號N4）最小淨寬似未符合上
    開規定，而於本院就該分割案修正提出本判決附圖一分割案
    ，經核其中編號V、N4、N3、N2、N1私設通路連接○○街建築
    線，路寬均為6公尺確實已符合上開規定，而上開調整結果
    ，編號U部分面積減少，對於分得該部分之徐吟鑾而言，差
    異甚微，自較原判決之分割案可採。至於上訴人雖指稱該方
    案將因許輝雄在編號V、N4無所有權，衍生建築問題云云，
    惟依南投縣建築管理自治條例第19條第2項規定，如該私設
    通路係為經法院確定判決且符合上開規定，其面臨私設通路
    之建築基地申請建築時，免出具該私設通路其他共有人之同
    意書，此參南投縣政府111年3月2日府建管字第1110047097
    號函覆本院在案（見本院卷二第69、95-96頁）。故許輝雄
    雖非000、000、000地號土地之共有人，惟許輝雄與其餘共
    有人共有000、000、000地號土地，二者私設道路相連，縱
    依附圖一分割案分割後，許輝雄就編號V、N4道路部分而無
    權利持分，亦不影響其通行或建築。
 2、許景煌稱其規劃之附圖二之內部道路（編號J3、J4）並未占
    用商業區土地，對比附圖一係以高價值之商業區土地（編號
    V）作為規劃道路，未經各共有人同意，糟蹋資源，有損共
    有人財產價值，且其曾於110年間向南投縣政府申請（110）
    投府建都字第1100008889號函核發建築線成果圖（見本院卷
    一第153頁），可見系爭土地以附圖二方案為分割，日後各
    筆土地均可建築房屋云云。惟審之該建築線成果圖之申請地
    號乃為○○鄉○○段000地號及000、000地號等3筆土地，並無法
    作為本件000、000、000、000及000地號等5筆土地申請建築
    執照使用（見本院卷二第95-96頁）；參以前開建築現成果
    圖明載「分區使用類別：住宅區」，自不能以此推論不在申
    請範圍之其餘土地，日後可比照此申請案指示建築線；則附
    圖二僅係以編號J1、J2、J3、J4作私設通路使用，將因該私
    設通路未連接建築線而無法申請建築，縱系爭土地自編號J4
    延伸至○○段000及000地號為私設通路以連接北方建築線，且
    符合上開建築技術規則規定而可申請建築，但北方道路為「
    人行步道」用地，亦即以都市計畫人行步道出入之建築基地
    ，不能設計含有停車位之建築物，北方建築線亦不得作為停
    車空間車道出入口使用，此有南投縣政府109年1月16日府建
    管字第1090012591號函及110年5月6日府建管字第110010435
    6號函說明可參（見原審卷二第240頁，本院卷一第299頁）
    。再者，因土地一部之讓與或分割，而與公路無適宜之聯絡
    ，致不能為通常使用者，土地所有人因至公路，僅得通行受
    讓人或讓與人或他分割人之所有地，民法第789條第1項定有
    明文。則系爭土地本可經由面寬12公尺之○○街通行，則許景
    煌、許勝龍之附圖二方案，捨南方○○街之通行路徑，而採北
    方須經由他人土地路徑，依此方案分割，僅編號D、N、M仍
    可經○○街通行，其餘部分分割後若無法獲得○○段000等地號
    之鄰地所有人之同意通行時，勢必造成系爭土地分割後共有
    人無道路通行連接公路之情形，且日後建築房屋亦因北方道
    路不得作為停車空間車道出入口，影響使用效益。
 3、查000、000地號土地係屬商業區，未符合南投縣畸零地使用
    自治條例第3條規定「正面路寬7公尺以下，基地最小寬度為
    3.5公尺最小深度為11公尺；面前道路寬超過7公尺至15公尺
    ，基地最小寬度為4公尺最小深度為15公尺」，即為畸零地
    。另依第8條第1項第2款規定：面積狹小之基地非經補足所
    缺寬度、深度，地界曲折之基地非經整理，均不得建築，但
    經查勘認為該基地周圍情形確實無法補足或整理，可供建築
    使用，並鄰接土地業已建築完成無法合併建築使用，不在此
    限，有110年5月6日府建管字第1100104356號函可參（見本
    院卷一第299頁）。準此，附圖一分割案所示，編號S1〜S2（
    分歸許景煌）、R1〜R2（分歸許景盛）、Q1〜Q2（分歸許進權
    ）及P（分歸許輝雄），固然受限於臨路寬度，形成畸零地
    ，惟附圖二分割案所示，其中編號M（分歸許勝龍）基地最
    小寬度約為2公尺，亦為畸零地，可知系爭土地分割後造成
    畸零地，係因共有人應有部分使然，但日後仍有合併規劃建
    築之可能。再者，許景煌、許景盛、許進權等人，在商業區
    之000地號（面積345.89平方公尺）及000地號（面積136.76
    平方公尺）土地之應有部分均各為15分之1，許輝雄僅於000
    地號土地有應有部分5分之1，經核算上開4人於本件商業區
    土地部分，其等應有部分面積依序為32.18平方公尺、32.18
    平方公尺、32.18平方公尺、27.35平方公尺，每個人本均不
    足上開規定之最小面積38.5平方公尺（最小寬度3.5公尺×最
    小深度11公尺），如依附圖一分割案，將分歸許景煌、許景
    盛、許進權、許輝雄等4人之土地，規劃相鄰位置，日後仍
    可合併建築；而依附圖二分割案，面臨○○街之許景煌、許景
    盛、許進權可獲得土地使用之最大效益，但衡以徐吟鑾在商
    業區之000地號土地應有部分2分之1、000地號土地應有部分
    5分之1，合計面積高達200.3平方公尺，則因許景煌等人欲
    保留現有建物保存之故，遷就建物位置所提出之附圖二方案
    ，損及其權益甚大，難謂公平。
 4、依附圖甲（同原審卷一第236頁附圖）所示，000、000、000
    地號上目前有許勝龍之RC建物（編號A2、A3）及鐵皮建物（
    編號A4）、許進權之RC建物（編號B）及鐵皮平房（編號F2
    ）、許景煌之RC建物（編號D1、D2、D3）、許景盛之RC建物
    （編號C1、C2）、許勝龍之RC建物（編號A2、A3）及鐵皮建
    物（編號A4）、許輝雄（原為許金火）之磚造、鐵皮平房（
    編號E2），以上建物顯非許景煌所提出祖先立於38年之分產
    鬮書（見原審卷一第91頁）中所示之房屋，此觀該鬮書記載
    「正身」、「東配房」、「西配房」，及許景煌所提出「還
    原三合院及分產示意圖」（原審卷二第88-91頁），即是明
    瞭。且許景煌亦表示礙於現行建築法規無法完全照分產鬮書
    履行，而許昭衍及許勝龍於原審各提出時效抗辯，拒絕依該
    分產鬮書履行，許輝雄同意依許昭衍提出之分割方案分割，
    而自難謂本於分產鬮書之記載，而認系爭土地分割方案不得
    影響現有建物。許景煌、許勝龍雖提出合法建築物就地整建
    之完工證明書（即門牌號碼：○○街000號）資料（見原審卷
    一第94頁），但此仍不足認定○○街000號房屋經其他共有人
    同意分割土地後建物可繼續維持現狀使用，且亦與其餘三棟
    房屋無涉。況查許勝龍之建物有逾界建築占用毗鄰○○段000
    地號土地（編號A1）之情形，且依南投縣政府109年1月20日
    函文（見原審卷二第271頁），000地號土地為都市計畫綠地
    用地，屬公共設施用地，依法不得作為建築用地，其上建物
    仍應予拆除；況依附圖二之分割案，編號D、N係分歸許景煌
    、許景盛、許進雄三人共有，編號M則分歸許勝龍單獨所有
    ，此與前開建築係四人各自所有實非完全一致，益見並非遷
    就現況而採附圖二方案之必要。反觀如依許昭衍提出之附圖
    一所示分割方案，雖無法保留許景煌等人坐落於○○街旁建物
    ，惟依此分割方案分割後，各共有人分得土地可連接通行○○
    街，分割後各共有人取得之土地可發揮最大效益，雖勢必拆
    除部分共有人地上物，惟可兼各共有人間之公平性，較為妥
    適。
 5、綜上，考量系爭土地之使用性質、地理位置，難以兼顧所有
    共有人生活現況及土地經濟利益，本院衡量共有物之性質、
    共有人之意願、利害關係、經濟效用及全體共有人之利益，
    及各共有人所分得土地之環境、交通、使用現狀等各項因素
    ，認遷就現存建物為分割，無法發揮系爭土地應有之效用，
    亦無法達到保留建物之目的，附圖一之分割案使系爭土地得
    以私設通道連接面寬12公尺之○○街，最適於系爭土地未來建
    築規劃，有助於增進土地使用收益效能，使系爭土地發揮最
    大經濟效益，且各共有人分得土地之價值差異最小，為最適
    合且公平之分割方法，各共有人就取得土地之價值差異互為
    找補後（如下所述），即可衡平因分割方法產生價值不平均
    之情事，認依附圖一分割系爭土地，應屬公平妥適。
(四)按以原物為分配時，如共有人中有未受分配，或不能按其應
    有部分受分配者，得以金錢補償之，民法第824條第3項已有
    明定。系爭土地依如附圖一所示之方案分割結果，各共有人
    分配位置不同，價值有異，即屬有不能按其應有部分受分配
    之情形，本院囑託華聲企業發展鑑定顧問有限公司就系爭土
    地依附圖一所示之分割方案為分割後各土地之價值差異及共
    有人間應為如何之補償為鑑定，經該所針對勘估標的進行一
    般因素、區域因素、個別因素、不動產市場概況、價格等各
    項評估，再依各宗地個別因素調整及差異分析比較，綜合計
    算分割後各筆土地價值差異，據以計算差額找補，有華聲企
    業發展鑑定顧問有限公司111年8月5日（111）華估興字第82
    988號補充鑑定報告書在卷足憑，其估價方法應屬嚴謹，內
    容詳實客觀有據，其評估系爭土地之時價應屬合理，而得採
    為共有人間系爭土地分割後價值差額補償之依據。準此，系
    爭土地中，除000地號土地係按共有人應有部分予以分割，
    無價差外，其餘000、000、000、000、000地號土地增減價
    值如附表三㈠㈡㈢㈣㈤所示，應互為補償如附表三㈠㈡㈢㈣㈤所示。
五、綜上所述，許昭衍依民法第824條第2項規定，請求分割系爭
    土地，自屬正當，應予准許，並分割系爭土地如附圖一所示
    ，各共有人分得土地如附表二所示，兩造並依附表三㈠㈡㈢㈣㈤
    所示金額互為補償。原判決所定分割方法不當，上訴意旨指
    摘原判決不當，求予廢棄改判，為有理由，爰廢棄原判決，
    改判如主文第2至7項所示。
六、末按因分割共有物而涉訟，由敗訴當事人負擔訴訟費用顯失
    公平者，法院得酌量情形，命勝訴之當事人負擔其一部，民
    事訴訟法第80條之1定有明文。本件兩造就分割系爭土地及
    房屋未達成協議而涉訟，而共有物分割意在消滅兩造間之共
    有關係，使各共有人單獨取得各自分得部分之使用權能，足
    認兩造均因系爭土地及房屋之分割而蒙其利，故關於訴訟費
    用之負擔，應由兩造依應有部分比例分擔之，方不致失衡，
    爰諭知兩造訴訟費用負擔之比例如主文第4項所示。
七、本件事證已臻明確，兩造其餘攻擊防禦方法及所用之證據，
    經本院斟酌後，認均不足影響本判決結果，爰不逐一論列，
    附此敘明。
八、據上論結，本件上訴為有理由，判決如主文。
中　　華　　民　　國　　111 　年　　11　　月　　23　　日
　　　　　　　　　民事第四庭    審判長法　官  林慧貞
　　　　　　　　　　　　　　          法　官  劉惠娟
　　　　　　　　　　　　　　　        法　官  王怡菁
正本係照原本作成。
如不服本判決，應於收受送達後20日內向本院提出上訴書狀，其
未表明上訴理由者，應於提出上訴後20日內向本院補提理由書狀
（均須按他造當事人之人數附繕本）。因疫情而遲誤不變期間，
得向法院聲請回復原狀。
上訴時應提出委任律師或具有律師資格之人之委任狀；委任有律
師資格者，另應附具律師資格證書及釋明委任人與受任人有民事
訴訟法第466條之1第1項但書或第2項所定關係之釋明文書影本。
如委任律師提起上訴者，應一併繳納上訴裁判費。

                                      書記官  盧威在 

中　　華　　民　　國　　111 　年　　11　　月　　23　　日

附表一：共有人之應有部分比例
   共有人原應有部分       編號 坐落土地（南投縣○○鄉○○段） 許輝雄 許景煌 許景盛 許進權 徐吟鑾 許勝龍 許昭衍 1 000地號  5分之1  15分之1  15分之1  15分之1  10分之3  5分之1  10 分之1 2 000地號  5分之1  15分之1  15分之1  15分之1  5分之1  5分之1  5分之1 3 000地號  -----  15分之1  15分之1  15分之1  2分之1  5分之1  10分之1 4 000地號  -----  15分之1  15分之1  15分之1  2分之1  5分之1  10分之1 5 000地號  5分之1  15分之1  15分之1  15分之1  5分之1  5分之1  5分之1 6 000地號  -----  15分之1  15分之1  15分之1  2分之1  5分之1  10分之1 

附表二：附圖一分割方案
編號 坐落地號 面積（平方公尺） 分得土地之共有人 A 000 105.65 徐吟鑾 B 000 21.13 許昭衍 C 000 42.27 許勝龍 D 000 14.09 許進權 E 000 14.09 許景煌 F 000 14.08 許景盛 G 000 369.9 徐吟鑾 H1 000 78.24 許昭衍 H2 000 34.10 許昭衍 I1 000 53.53 許輝雄 I2 000 51.05 許輝雄 J1 000 60.46 許景煌 J2 000 4.74 許景煌 K 000 65.21 許景盛 L 000 195.61 許勝龍 M 000 65.19 許進權 N1 000 44.09 許輝雄、許景煌、許景盛、許進權、徐吟鑾、許勝龍、許昭衍，依原應有部分維持共有。 N2 000 96.54 許輝雄、許景煌、許景盛、許進權、徐吟鑾、許勝龍、許昭衍，依原應有部分維持共有。 N3 000 19.36 許輝雄、許景煌、許景盛、許進權、徐吟鑾、許勝龍、許昭衍，依原應有部分維持共有。 N4 000 135.61 許景煌、許景盛、許進權、徐吟鑾、許勝龍、許昭衍，依原應有部分維持共有。 N5 000 0.01 許進權 O 000 68.10 許勝龍 P 000 19.30 許輝雄 Q1 000 3.85 許進權 Q2 000 18.84 許進權 R1 000 12.77 許景盛 R2 000 9.92 許景盛 S1 000 21.46 許景煌 S2 000 1.24 許景煌 T 000 43.69 許昭衍 U 000 140.82 徐吟鑾 V 000 123.30 許景煌、許景盛、許進權、徐吟鑾、許勝龍、許昭衍，依原應有部分維持共有。 

附表三：依附圖一所示分割方案分割後增減差額計算
(一)000地號土地部分：
應受補償人 應補償人    應受補償金額合計  許景煌 許景盛 許勝龍 許進權  許輝雄 141,566元 163,052元  480,416元  160,079元  945,113元  徐吟鑾 547,064元 630,093元  1,856,513元  618,608元  3,652,278元  許昭衍 182,355元 210,031元  618,838元  206,202元  1,217,426元  應補償金額合計 870,985元 1,003,176元  2,955,767元  984,889元   
(二)000地號土地部分：
應受補償人 應補償人  應受補償金額合計  許輝雄 許昭衍  許景煌 23,443元  11,428元  34,871元  許景盛 112,128元  54,658元  166,786元  許勝龍 336,381元  163,974元  500,355元  許進權 112,033元  54,613元  166,646元  徐吟鑾 336,381元  163,974元  500,355元  應補償金額合計 920,366元  448,647元   
(三)000地號土地部分：
應受補償人 應補償人  應受補償金額合計  徐吟鑾 許昭衍  許景煌 676,408元  155,041元  831,449元  許景盛 676,408元  155,041元  831,449元  許勝龍 2,029,225元  465,122元  2,494,347元  許進權 676,408元  155,041元  831,449元  應補償金額合計合計 4,058,449元  930,245元   
(四)000地號土地部分：
應受補償人 應補償人   應受補償金額合計  許景煌 徐吟鑾 許昭衍  許景盛 9,518元  78,506元  36,047元  124,071元  許勝龍 128,126元 1,056,789元  485,242元 1,670,157元  許進權 32,702元  269,729元  123,850元 426,281元  應補償金額合計 170,346元 1,405,024元 645,139元  
(五)000地號土地部分：
應受補償人 應補償人   應受補償金額合計  許景盛 許勝龍 許進權  許輝雄 5,119元  105,871元  26,516元 137,506元  許景煌 8,257元  170,760元  42,768元 221,785元  徐吟鑾 29,460元 609,321元  152,609元 791,390元  許昭衍 29,460元 609,320元  152,610元 791,390元  應補償金額合計 72,296元 1,495,272元  374,503元  

附表四：
編號 共有人 應有部分比例 訴訟費用負擔比例 1 許輝雄 77/1000 77/1000 2 許景煌 67/1000 67/1000 3 許景盛 67/1000 67/1000 4 許進權 67/1000 67/1000 5 徐吟鑾 406/1000 406/1000 6 許勝龍 200/1000 200/1000 7 許昭衍 116/1000 116/1000